{"present": {"1 Singular": {"Affirmative": "athroinnim", "Question": "an athroinnim?", "Negative": "n\u00ed athroinnim"}, "2 Singular": {"Affirmative": "athroinneann t\u00fa", "Question": "an athroinneann t\u00fa?", "Negative": "n\u00ed athroinneann t\u00fa"}, "3 Singular": {"Male": {"Affirmative": "athroinneann s\u00e9", "Question": "an athroinneann s\u00e9?", "Negative": "n\u00ed athroinneann s\u00e9"}, "Female": {"Affirmative": "athroinneann s\u00ed", "Question": "an athroinneann s\u00ed?", "Negative": "n\u00ed athroinneann s\u00ed"}}, "1 Plural": {"Compressed": {"Affirmative": "athroinnimid", "Question": "an athroinnimid?", "Negative": "n\u00ed athroinnimid"}, "Extended": {"Affirmative": "athroinneann muid", "Question": "an athroinneann muid?", "Negative": "n\u00ed athroinneann muid"}}, "2 Plural": {"Affirmative": "athroinneann sibh", "Question": "an athroinneann sibh?", "Negative": "n\u00ed athroinneann sibh"}, "3 Plural": {"Affirmative": "athroinneann siad", "Question": "an athroinneann siad?", "Negative": "n\u00ed athroinneann siad"}, "Passive": {"Affirmative": "athroinntear", "Question": "an athroinntear?", "Negative": "n\u00ed athroinntear"}}, "future": {"1 Singular": {"Affirmative": "athroinnfidh m\u00e9", "Question": "an athroinnfidh m\u00e9?", "Negative": "n\u00ed athroinnfidh m\u00e9"}, "2 Singular": {"Affirmative": "athroinnfidh t\u00fa", "Question": "an athroinnfidh t\u00fa?", "Negative": "n\u00ed athroinnfidh t\u00fa"}, "3 Singular": {"Male": {"Affirmative": "athroinnfidh s\u00e9", "Question": "an athroinnfidh s\u00e9?", "Negative": "n\u00ed athroinnfidh s\u00e9"}, "Female": {"Affirmative": "athroinnfidh s\u00ed", "Question": "an athroinnfidh s\u00ed?", "Negative": "n\u00ed athroinnfidh s\u00ed"}}, "1 Plural": {"Compressed": {"Affirmative": "athroinnfimid", "Question": "an athroinnfimid?", "Negative": "n\u00ed athroinnfimid"}, "Extended": {"Affirmative": "athroinnfidh muid", "Question": "an athroinnfidh muid?", "Negative": "n\u00ed athroinnfidh muid"}}, "2 Plural": {"Affirmative": "athroinnfidh sibh", "Question": "an athroinnfidh sibh?", "Negative": "n\u00ed athroinnfidh sibh"}, "3 Plural": {"Affirmative": "athroinnfidh siad", "Question": "an athroinnfidh siad?", "Negative": "n\u00ed athroinnfidh siad"}, "Passive": {"Affirmative": "athroinnfear", "Question": "an athroinnfear?", "Negative": "n\u00ed athroinnfear"}}, "past": {"1 Singular": {"Affirmative": "d'athroinn m\u00e9", "Question": "ar athroinn m\u00e9?", "Negative": "n\u00edor athroinn m\u00e9"}, "2 Singular": {"Affirmative": "d'athroinn t\u00fa", "Question": "ar athroinn t\u00fa?", "Negative": "n\u00edor athroinn t\u00fa"}, "3 Singular": {"Male": {"Affirmative": "d'athroinn s\u00e9", "Question": "ar athroinn s\u00e9?", "Negative": "n\u00edor athroinn s\u00e9"}, "Female": {"Affirmative": "d'athroinn s\u00ed", "Question": "ar athroinn s\u00ed?", "Negative": "n\u00edor athroinn s\u00ed"}}, "1 Plural": {"Compressed": {"Affirmative": "d'athroinneamar", "Question": "ar athroinneamar?", "Negative": "n\u00edor athroinneamar"}, "Extended": {"Affirmative": "d'athroinn muid", "Question": "ar athroinn muid?", "Negative": "n\u00edor athroinn muid"}}, "2 Plural": {"Affirmative": "d'athroinn sibh", "Question": "ar athroinn sibh?", "Negative": "n\u00edor athroinn sibh"}, "3 Plural": {"Compressed": {"Affirmative": "d'athroinn siad", "Question": "ar athroinn siad?", "Negative": "n\u00edor athroinn siad"}, "Extended": {"Affirmative": "d'athroinneadar", "Question": "ar athroinneadar?", "Negative": "n\u00edor athroinneadar"}}, "Passive": {"Affirmative": "athroinneadh", "Question": "ar athroinneadh?", "Negative": "n\u00edor athroinneadh"}}, "condi": {"1 Singular": {"Affirmative": "d'athroinnfinn", "Question": "an athroinnfinn?", "Negative": "n\u00ed athroinnfinn"}, "2 Singular": {"Affirmative": "d'athroinnfe\u00e1", "Question": "an athroinnfe\u00e1?", "Negative": "n\u00ed athroinnfe\u00e1"}, "3 Singular": {"Male": {"Affirmative": "d'athroinnfeadh s\u00e9", "Question": "an athroinnfeadh s\u00e9?", "Negative": "n\u00ed athroinnfeadh s\u00e9"}, "Female": {"Affirmative": "d'athroinnfeadh s\u00ed", "Question": "an athroinnfeadh s\u00ed?", "Negative": "n\u00ed athroinnfeadh s\u00ed"}}, "1 Plural": {"Compressed": {"Affirmative": "d'athroinnfimis", "Question": "an athroinnfimis?", "Negative": "n\u00ed athroinnfimis"}, "Extended": {"Affirmative": "d'athroinnfeadh muid", "Question": "an athroinnfeadh muid?", "Negative": "n\u00ed athroinnfeadh muid"}}, "2 Plural": {"Affirmative": "d'athroinnfeadh sibh", "Question": "an athroinnfeadh sibh?", "Negative": "n\u00ed athroinnfeadh sibh"}, "3 Plural": {"Compressed": {"Affirmative": "d'athroinnfid\u00eds", "Question": "an athroinnfid\u00eds?", "Negative": "n\u00ed athroinnfid\u00eds"}, "Extended": {"Affirmative": "d'athroinnfeadh siad", "Question": "an athroinnfeadh siad?", "Negative": "n\u00ed athroinnfeadh siad"}}, "Passive": {"Affirmative": "d'athroinnf\u00ed", "Question": "an athroinnf\u00ed?", "Negative": "n\u00ed athroinnf\u00ed"}}, "imper": {"1 Singular": {"Affirmative": "athroinnim!", "Negative": "n\u00e1 hathroinnim!"}, "2 Singular": {"Affirmative": "athroinn!", "Negative": "n\u00e1 hathroinn!"}, "3 Singular": {"Male": {"Affirmative": "athroinneadh s\u00e9!", "Negative": "n\u00e1 hathroinneadh s\u00e9!"}, "Female": {"Affirmative": "athroinneadh s\u00ed!", "Negative": "n\u00e1 hathroinneadh s\u00ed!"}}, "1 Plural": {"Compressed": {"Affirmative": "athroinnimis!", "Negative": "n\u00e1 hathroinnimis!"}, "Extended": {"Affirmative": "athroinneadh muid!", "Negative": "n\u00e1 hathroinneadh muid!"}}, "2 Plural": {"Affirmative": "athroinnig\u00ed!", "Negative": "n\u00e1 hathroinnig\u00ed!"}, "3 Plural": {"Compressed": {"Affirmative": "athroinnid\u00eds!", "Negative": "n\u00e1 hathroinnid\u00eds!"}, "Extended": {"Affirmative": "athroinneadh siad!", "Negative": "n\u00e1 hathroinneadh siad!"}}, "Passive": {"Affirmative": "athroinntear!", "Negative": "n\u00e1 hathroinntear!"}}, "pastConti": {"1 Singular": {"Affirmative": "d'athroinninn", "Question": "an athroinninn?", "Negative": "n\u00ed athroinninn"}, "2 Singular": {"Affirmative": "d'athroinnte\u00e1", "Question": "an athroinnte\u00e1?", "Negative": "n\u00ed athroinnte\u00e1"}, "3 Singular": {"Male": {"Affirmative": "d'athroinneadh s\u00e9", "Question": "an athroinneadh s\u00e9?", "Negative": "n\u00ed athroinneadh s\u00e9"}, "Female": {"Affirmative": "d'athroinneadh s\u00ed", "Question": "an athroinneadh s\u00ed?", "Negative": "n\u00ed athroinneadh s\u00ed"}}, "1 Plural": {"Compressed": {"Affirmative": "d'athroinnimis", "Question": "an athroinnimis?", "Negative": "n\u00ed athroinnimis"}, "Extended": {"Affirmative": "d'athroinneadh muid", "Question": "an athroinneadh muid?", "Negative": "n\u00ed athroinneadh muid"}}, "2 Plural": {"Affirmative": "d'athroinneadh sibh", "Question": "an athroinneadh sibh?", "Negative": "n\u00ed athroinneadh sibh"}, "3 Plural": {"Compressed": {"Affirmative": "d'athroinnid\u00eds", "Question": "an athroinnid\u00eds?", "Negative": "n\u00ed athroinnid\u00eds"}, "Extended": {"Affirmative": "d'athroinneadh siad", "Question": "an athroinneadh siad?", "Negative": "n\u00ed athroinneadh siad"}}, "Passive": {"Affirmative": "d'athroinnt\u00ed", "Question": "an athroinnt\u00ed?", "Negative": "n\u00ed athroinnt\u00ed"}}, "subj": {"1 Singular": {"Affirmative": "go n-athroinne m\u00e9", "Negative": "n\u00e1r athroinne m\u00e9"}, "2 Singular": {"Affirmative": "go n-athroinne t\u00fa", "Negative": "n\u00e1r athroinne t\u00fa"}, "3 Singular": {"Male": {"Affirmative": "go n-athroinne s\u00e9", "Negative": "n\u00e1r athroinne s\u00e9"}, "Female": {"Affirmative": "go n-athroinne s\u00ed", "Negative": "n\u00e1r athroinne s\u00ed"}}, "1 Plural": {"Compressed": {"Affirmative": "go n-athroinnimid", "Negative": "n\u00e1r athroinnimid"}, "Extended": {"Affirmative": "go n-athroinne muid", "Negative": "n\u00e1r athroinne muid"}}, "2 Plural": {"Affirmative": "go n-athroinne sibh", "Negative": "n\u00e1r athroinne sibh"}, "3 Plural": {"Affirmative": "go n-athroinne siad", "Negative": "n\u00e1r athroinne siad"}, "Passive": {"Affirmative": "go n-athroinntear", "Negative": "n\u00e1r athroinntear"}}, "verbal noun": "athroinnt", "verbal adjective": "athroinnte"}